# 以前年度亏损，本年盈利，如何填列会计利润与所得税调整过程

提问人：zhaotuan 时间：2021-02-21 15:37:00
您好，我是审计人员，想请教各位一个问题，对于以前年度连续亏损的企业，本年盈利之后该如何填列会计利润与所得税调整过程表，以前年度未确认过递延所得税

回答人：chenyiwei
如果本期盈利（应纳税所得额为正数），但因为前期存在可弥补亏损，导致本期无需实际缴纳所得税的，则在前期未确认递延所得税资产的情况下，因利用前期可抵扣亏损导致实际应纳税额抵减，可列入“使用前期未确认递延所得税资产的可抵扣亏损的影响”项目。